【裁判字號】    97,易,440
【裁判日期】    970620
【裁判案由】    竊盜
【裁判全文】
臺灣新竹地方法院刑事判決               97年度易字第440號
公  訴  人  臺灣新竹地方法院檢察署檢察官
被      告  甲○○
                    巷28號.
上列被告因竊盜案件，經檢察官提起公訴（97年度偵字第3090號
），本院依簡式審判程序判決如下：
    主  文
甲○○攜帶兇器逾越牆垣竊盜，累犯，處有期徒刑拾月。扣案之
一字型螺絲起子壹支，沒收。
    事  實
一、甲○○於民國95年間，因違反毒品危害防制條例及竊盜案件
    ，分別經本院以95年度訴字第528號刑事判決判處有期徒刑8
    月、95年度竹北簡字第225號刑事簡易判決判處有期徒刑4月
    及臺灣桃園地方法院以95年度易字第1227號刑事判決判處有
    期徒刑5月確定，嗣後並經本院以96年度聲減字第352號刑事
    裁定減為有期徒刑4月、2月、2月又15日，並定應執行有期
    徒刑8月確定，於96年7月16日縮刑期滿執行完畢，詎其仍不
    知悔改。甲○○因染上施用毒品惡習，自費接受美沙冬戒毒
    治療，因缺錢支付醫藥費，竟意圖為自己不法之所有，於97
    年5月2日上午8時50分許，騎乘其父曾德忠所有之車號MXL-2
    99號重機車，行經邱燕清位於新竹縣竹北市○地街151號住
    處，見無人看守認有機可乘，遂自其機車置物箱內取出客觀
    上足以傷害人之生命、身體，可供兇器使用之一字型螺絲起
    子1支，翻牆進入後，持上開螺絲起子伸進邱燕清住宅木門
    門縫內撬開進入（侵入住宅部分未據告訴），徒手竊取邱燕
    清所有之玉珮1條、石頭印章1顆、泰幣200元及新臺幣177元
    ，得手後放入其褲子口袋內，嗣於同日上午9時許，欲騎乘
    上揭重機車離去之際，為警當場查獲，並扣得一字型螺絲起
    子1支，始得悉上情。
二、案經新竹縣政府警察局竹北分局報請台灣新竹地方法院檢察
    署檢察官偵查起訴。
    理  由
一、本件被告甲○○所犯加重竊盜罪，非死刑、無期徒刑、最輕
    本刑為三年以上有期徒刑之罪，或非高等法院管轄第一審之
    案件，被告於本院準備程序進行中，就被訴事實為有罪之陳
    述，本院認合於新修正刑事訴訟法第273條之1之規定，逕以
    簡式審判程序行之，均合先敘明。
二、訊據被告甲○○對於上揭犯罪事實，於警詢、偵查中及本院
    訊問、行準備程序、簡式審判程序時均坦承不諱（見偵查卷
    第8至10、30頁，本院卷第8、9、20、24頁），並經被害人
    邱燕清於警詢時指訴歷歷（見偵查卷第11、12頁），且有新
    竹縣政府警察局竹北分局豐田派出所扣押物品目錄表、新竹
    縣警察局竹北分局新豐分駐所贓物認領保管單、車籍查詢-
    基本資料詳細畫面各1紙及現場照片6幀等附卷可稽（見偵查
    卷第16、18至22頁），此外，復有一子型螺絲起子1支扣案
    可資佐憑，被告自白應與事實相符，本件事證明確，被告加
    重竊盜犯行堪以認定，應予依法論科。
三、按刑法第321條第1項第3款攜帶兇器竊盜罪所謂之兇器，其
    種類並無限制，凡客觀上足對人之生命、身體、安全構成威
    脅，具有危險性之器械均屬之，且只需行竊時攜帶此種具有
    危險性之凶器為已足，並不以攜帶之初有行兇之意圖為必要
    ，又按刑法第321條第1項第2款所謂安全設備，係指依社會
    通常觀念足認為防盜之設備而言，最高法院79年臺上字第52
    53號、25年上字第4168號判例意旨足參。被告甲○○行竊時
    攜帶之一字型螺絲起子，於客觀上得持以攻擊人身，對人之
    生命、身體、安全構成威脅，具有相當危險性之器械，揆諸
    前揭判例意旨，自屬刑法第321條第1項第3款所稱之兇器，
    而住宅之木門係因防閑而設，固屬安全設備之一種，惟被告
    攜帶客觀上足供兇器使用之一字型螺絲起子等物，翻越被害
    人住宅圍牆並撬開木門等安全設備後竊取被害人之財物，因
    刑法第321條第1項第2款所稱之門扇、牆垣屬於主要性規定
    ，其他安全設備，則屬於補充性規定，前者應優先於後者而
    適用，若同一竊盜行為既毀越門扇、牆垣，亦毀越其他安全
    設備之場合，則只宣付其主要性規定之罪名即足，而不必兼
    行為之。是核被告甲○○所為，係犯刑法第321條第1項第3
    款、第2款之攜帶兇器逾越牆垣竊盜罪。末查被告前於95年
    間，因違反毒品危害防制條例及竊盜案件，分別經本院以95
    年度訴字第528號刑事判決判處有期徒刑8月、95年度竹北簡
    字第225號刑事簡易判決判處有期徒刑4月及臺灣桃園地方法
    院以95年度易字第1227號刑事判決判處有期徒刑5月確定，
    嗣後並經本院以96年度聲減字第352號刑事裁定減為有期徒
    刑4月、2月、2月又15日，並定應執行有期徒刑8月確定，於
    96年7月16日縮刑期滿執行完畢等情，有台灣高等法院被告
    前案紀錄表及台灣新竹地方法院檢察署刑案資料查註紀錄表
    等在卷為憑，其受徒刑之執行完畢，5年以內故意再犯本件
    有期徒刑以上之罪，為累犯，應依刑法第47條第1項之規定
    加重其刑。爰審酌被告正值壯年，不思以正當途徑獲取財物
    ，且前已有竊盜之前案紀錄，猶不知警惕，僅因失業缺錢花
    用，即起意竊取他人財物，實值非難，兼衡其竊得財物價值
    非鉅，且已據被害人全數領回，未蒙損失等一切情狀，量處
    如主文所示之刑。又起訴檢察官建議諭知被告於刑之執行前
    令入勞動場所強制工作，固非無見，惟因被告本件犯罪動機
    係因缺錢支付醫藥費用，尚難認係有犯罪之習慣，且於警詢
    、偵查中及本院審理時均主動供稱犯罪情形，顯然已有悔悟
    之意，本院認上開量處之刑已足使被告知所警惕，尚無予以
    強制工作之必要，併予敘明。
四、扣案之一字型螺絲起子1支，係被告所有供本件竊盜犯行所
    用之物，業據其供明在卷（見本院卷第23頁），爰依刑法第
    38條第1項第2款、第3項之規定宣告沒收。
五、據上論斷，應依刑事訴訟法第273條之1第1項、第299條第1
    項前段，刑法第321條第1項第2款、第3款、第47條第1項、
    第38條第1項第2款、第3項，判決如主文。
本案經檢察官葉乃瑋到庭執行職務。
中    華    民    國    97    年    6    月     20    日
                  刑事第五庭        法  官  蔡欣怡
如不服本判決應於收受本判決後10日內向本院提出上訴書狀，上
訴書狀應敘述具體理由。上訴書狀未敘述上訴理由者，應於上訴
期間屆滿後20日內補提理由書狀於本院 (均須按他造當事人之人
數附繕本 )「切勿逕送上級法院」。
以上正本證明與原本無異。
中    華    民    國    97    年    6     月    20    日
                                    書記官  劉怡芳
附錄本案論罪科刑法條全文：
刑法第321條第1項第2、3款
犯竊盜罪而有左列情形之一者，處六月以上、五年以下有期徒刑
：
二、毀越門扇、牆垣或其他安全設備而犯之者。
三、攜帶兇器而犯之者。


司法院資訊處製作；財團法人民間司法改革基金會備份。
